---
title: "SUIVI MIGRATOIRE ET TENDANCE DES POPULATIONS DE FRINGILLIDÉS AUX DUNES DE TADOUSSAC"
author: "Maxence Poirier-Joanette, Adrien Badet, Alexandre Éthier, Bérince Hounsouvo"
format: 
  revealjs:
    theme: dark
    slide-number: true
    background-color: "#000000"
    # Attention aux noms ci-dessous :
    mainfont: "Computer Modern" 
    mainfontcolor: "#FFFFFF"
    headingcolor: "#FFD700" 
    fontsize: "20pt"
editor: visual
---

## [Hypothèses]{style="color: yellow;"}

1)  Comment évoluent les populations de fringillidés boréaux (4 espèces) dans le temps (1996-2025) ; tendances temporelles sur 30 ans de suivi
    a)  Est-ce que la proportion de jeunes de l’année (indice de succès reproducteur) évolue dans le temps ?
    b)  Comment évolue la condition corporelle des différentes classes au cours du temps ?
2)  Qu'est-ce qui explique les irruptions des différentes espèces de fringillidés ?
    a)  Est-ce que la proportion de jeunes de l’année (indice de succès reproducteur) est corrélée avec l’abondance annuelle?
    b)  Est-ce que la condition corporelle est corrélée à l'abondance annuelle ?

## [Dipositif présenté sur R]{style="color: yellow;"}

```{r}
#| echo: true

library(readxl)
library(dplyr)

abond <- read_excel("/Users/maxencepoirier-joanette/Rstudio/FOR7046/Abondance.xlsx")
bague <- read_excel("/Users/maxencepoirier-joanette/Rstudio/FOR7046/Baguage.xlsx")

bague <- bague %>%  
  rename(Espece = "Espèce",
         Abrv = "Espèce (abréviation)",
         Age = "Âge",
         Annee = "Année")

# Classe les âges
bague$Age <- replace(bague$Age, bague$Age %in% c("Local", "S"), "U")   #Unknown
bague$Age <- replace(bague$Age, bague$Age %in% "hy", "HY")  #Juv (Hatch year)
bague$Age <- replace(bague$Age, bague$Age %in% c("SY", "ASY", "ahy"), "AHY")  #Non-juv (After-Hatch Year)

# Retire les U
bague <- bague %>% 
  filter(Age != "U")


#Manipulation df
bague <- bague %>% 
  select(-Préfixe, -Suffixe, -Site, - Municipalité, -Queue, - Gras, -Date, -Espece, -Sexe) %>%  # Retrait des colonnes non nécessaires
  filter(!Annee %in% c(1997,1998, 1999, 2000, 2006))%>%   #Retrait des années avant 2007
  mutate(Condition = (Aile/Masse))                        #Indice de condition standardisé

bague <- bague %>% 
  filter(Age != "U") %>% 
  rename(Espece = "Abrv")

```

## [Dipositif présenté sur R]{style="color: yellow;"}

```{r}
#| echo: true

abond <- read_excel("/Users/maxencepoirier-joanette/Rstudio/FOR7046/Fringilids/Data/abond_clean.xlsx")
bague <- read_excel("/Users/maxencepoirier-joanette/Rstudio/FOR7046/Fringilids/Data/bague_clean.xlsx")

props_all <- bague %>%
  group_by(Espece, Annee) %>% # par Abrv et Annee
  summarise(
    nb_HY = sum(Age == "HY"), # somme des jeunes
    nb_AHY = sum(Age == "AHY"), # somme des adultes
    prop_jeunes = nb_HY / (nb_HY + nb_AHY), #proportion de jeunes
    .groups = "drop"
  )

# Jointure avec abond
abond_joint <- abond %>%
  left_join(props_all, by = c("Espece" = "Espece", "Annee" = "Annee")) %>% 
  mutate(nb_total = nb_HY + nb_AHY) %>% 
  filter(!Annee %in% c(1996,1997,1998, 1999, 2000,2001,2002,2003,2004,2005, 2006))
```

## Manipulation des données{style="color: yellow;"}

## Analyse pour les tendances temporelles{style="color: yellow;"}

## Résultats{style="color: yellow;"}
